【裁判字號】    95,交聲,59
【裁判日期】    950626
【裁判案由】    違反道路交通管理處罰條例聲明異議
【裁判全文】
臺灣基隆地方法院交通事件裁定          95年度交聲字第59號
移送機關即
原處分機關  交通部公路總局台北區監理所基隆監理站
異  議  人
即受處分人  甲○○
上列異議人因違反道路交通管理處罰條例案件，對於交通部公路
總局台北區監理所基隆監理站民國95年3月31日所為之處分（原
處分案號：基監字第裁42-R00000000號），聲明異議，本院裁定
如下：
    主  文
異議駁回。
    理  由
一、本件移送機關即原處分機關交通部公路總局台北區監理所基
    隆監理站據舉發單位臺北市政府警察局大同分局交通分隊舉
    發違規事實而為之原處分意旨略以：異議人即受處分人甲○
    ○，駕駛車牌號碼5D-1663自用一般小客車，於95年2月13日
    11時38分許，行至臺北市○○街與重慶北路3段路口，違反
    禁止左轉標誌，違規左轉，經臺北市政府警察局大同分局員
    警依法攔停稽查，以掌電字第A5J404750號違反道路交通管
    理事件通知單舉發，其違規事實明確，為此爰依違反道路交
    通管理處罰條例第48條第1項第2款、第63條第1項第1款規定
    處新台幣（下同）1400元罰鍰，並記違規點數1點。
二、聲明異議意旨略以：異議人甲○○對於95年2月13日違反禁
    止左轉標誌而違規左轉遭警舉發一節固不否認，惟稱其係第
    1次收到電子罰單，以為尚須在家等候正式罰單始須繳納罰
    鍰，且員警未告知，故逾期未繳納，為此請求維持原處分
    600元罰鍰，爰聲明異議，請求撤銷原處分。
三、按汽車駕駛人轉彎時，有不依標誌、標線、號誌指示者，處
    600元以上1800元以下罰鍰，並記違規點數1點，道路交通管
    理處罰條例第48條第1項第2款、第63條第1項第1款分別定有
    明文。又違反道路交通管理事件行為人，未依規定自動繳納
    罰鍰，或未依規定到案聽候裁決，處罰機關應於通知單送達
     2個月內依基準表逕行裁決之；而汽車駕駛人轉彎時，不依
    標誌指示者，若逾越應到案期限15日以上30日以內，繳納罰
    鍰或到案聽候裁決者，其統一裁罰基準為1400元，違反道路
    交通管理事件統一裁罰基準及處理細則第44條第 1項及違反
    道路交通管理事件統一裁罰基準表亦定有明文。
四、經查：
  (一)異議人並不否認於前揭時、地違規左轉經警攔停稽查並填單
    舉發事實，此有聲明異議狀、掌電字第 A5J404750號違反道
    路交通管理事件通知單及基監字第裁 42─A5J404750號裁決
    書在卷可稽。
  (二)雖異議人抗辯其誤以為須等候正式罰單始須繳納罰鍰，但該
    通知單背面注意事項2既已載明，勾記「 得採郵繳或語音轉
    帳」者，得向代收機構繳納罰鍰，或逕向到案處所自動繳納
    。且該單正面下方亦明示，本單為正式通知單若採郵繳請於
     5日後繳納等字樣，依社會一般觀念，應可知悉此單乃繳交
    罰鍰之單據。縱異議人不清楚該單是否為正式罰單，該單上
    亦有電話語音轉帳繳納罰鍰電話號碼供儘速查詢。況其考領
    有汽車駕駛執照，對於道路交通違規之處罰程序應知之甚詳
    ，難以第一次收到電子罰單作為逾期繳交罰鍰之正當理由，
    所辯顯無可採。
五、綜上，本件異議人確有駕駛自小客車「違反禁止左轉標誌而
    左轉」之違規行為，且逾95年 2月28日應到案日期而於同年
    3月17日始申訴，原處分機關依道路交通管理處罰條例第 48
    條第1項第2款、第63條第1項第1款，違反道路交通管理事件
    統一裁罰標準表規定，裁處異議人罰鍰1400元，並記違規點
    數1點，核無不合，異議人之異議為無理由，應予駁回。
據上論斷，應依道路交通案件處理辦法第19條，裁定如主文。
中    華    民    國    95    年    6     月    26    日
                  交通法庭法  官    何怡穎
以上正本證明與原本無異。
對於本件裁定如有不服，應於收受送達後5 日內，向本院提出抗
告書狀，敘述抗告之理由，抗告於臺灣高等法院。
中    華    民    國    95    年    6     月    26    日
                          書記官    李繼業


司法院資訊處製作；財團法人民間司法改革基金會備份。
